tr: Hırdavat > Aletler > Ölçüm Aletleri ve Sensörler > Transdüserler: Kuvvet Transdüserleri; Basınç Transdüserleri; Sıcaklık Transdüserleri
ja: DIY用品 > 工具 > 測定機器・センサー > トランスデューサー: 力トランスデューサ; 圧力トランスデューサー; 温度トランスデューサー
sl-SI: Gradbena oprema > Orodja > Merilna orodja in senzorji > Pretvorniki: Pretvorniki sile; Pretvorniki tlaka; Temperaturni pretvorniki
en: Hardware > Tools > Measuring Tools & Sensors > Transducers: Force Transducers; Pressure Transducers; Temperature Transducers
zh-CN: 五金/硬件 > 工具 > 测量工具与传感器 > 换能器: 力传感器; 压力换能器; 温度换能器
nl: Bouwmaterialen > Gereedschap > Meethulpmiddelen en sensoren > Omzetters: Krachtomzetters; Drukomzetters; Temperatuuromzetters
fi: Rakentaminen > Työkalut > Mittarit ja anturit > Muuntimet: Voimamuuntimet; Paine-eroanturi; Lämpötilamittalähetin
es: Bricolaje > Herramientas > Sensores y herramientas de medida > Transductores: Transductores de fuerza; Transductores de presión; Transductores de temperatura
th: ฮาร์ดแวร์ > เครื่องมือ > เครื่องมือและเซนเซอร์การวัด > ทรานสดิวเซอร์: ทรานสดิวเซอร์วัดแรง; ทรานสดิวเซอร์ความดัน; ทรานสดิวเซอร์วัดอุณหภูมิ
nb: Maskinvare > Verktøy > Måleverktøy og sensorer > Transdusere: Trykktransdusere; Trykktransdusere; Temperaturtransdusere
sv: Metallprodukter > Verktyg > Mätverktyg och sensorer > Trycksensorer och -omvandlare: Kraftgivare; Tryckgivare; Temperaturomvandlare
ko: 철물 > 도구 > 측정 도구/센서 > 변환기: 힘 변환기; 압력 변환기; 온도 변환기
hr-HR: Željezarija > Alati > Mjerni alati i senzori > Pretvornici: Pretvornici sile; Pretvornici tlaka; Pretvornici temperature
bg-BG: Железария > Инструменти > Измервателни инструменти и сензори > Трансдюсери: Трансдюсери на сила; Трансдюсери на налягане; Трансдюсери на температура
hu: Hardver > Szerszámok > Mérőeszközök és érzékelők > Átalakítók: Erőátalakítók; Nyomásátalakítók; Hőmérséklet-átalakítók
da: Isenkram > Redskaber > Måleredskaber og -sensorer > Tryksensorer og transducere: Krafttransducere; Tryktransducere; Temperaturtransducere
lt-LT: Techninė įranga > Įrankiai > Matavimo įrankiai ir jutikliai > Keitikliai: Jėgos keitikliai; Slėgio keitikliai; Temperatūros keitikliai
pl: Sprzęt > Narzędzia > Narzędzia pomiarowe i czujniki > Przetworniki: Przetworniki siły; Przetworniki ciśnienia; Przetworniki temperatury
vi: Phần cứng > Công cụ > Công cụ đo lường & Cảm biến > Máy biến năng: Bộ cảm biến lực; Bộ chuyển đổi áp suất; Bộ chuyển đổi nhiệt độ
zh-TW: 硬體 > 工具 > 測量工具和感測器 > 換能器: 力量換能器; 壓力換能器; 溫度換能器
it: Articoli di ferramenta > Utensili > Strumenti/sensori misurazione > Trasduttori: Trasduttori di forza; Trasduttori di pressione; Trasduttori di temperatura
fr: Quincaillerie > Outils > Outils de mesure et détecteurs > Transducteurs: Transducteurs de force; Transducteurs de pression; Transducteurs de température
cs: Kutilství a řemeslo > Nářadí a nástroje > Měřicí nástroje a přístroje > Převodníky: Převodník síly; Snímače tlaku; Snímače teploty
ru: Оборудование и технические изделия > Инструменты > Измерительные инструменты и датчики > Измерительные преобразователи: Измерительные преобразователи силы; Измерительные преобразователи давления; Измерительные преобразователи температуры
de: Heimwerkerbedarf > Werkzeuge > Messwerkzeuge & Messwertgeber > Transducer & Messumformer: Kraftaufnehmer; Druckmessumformer; Temperaturmessumformer
pt-PT: Equipamento > Ferramentas > Ferramentas e sensores de medição > Transdutores: Transdutores de força; Transdutores de pressão; Transdutores de temperatura
sk-SK: Náradie > Nástroje > Meracie nástroje a snímače > Prevodníky: Silové prevodníky; Tlakové prevodníky; Teplotné prevodníky
ro-RO: Feronerie > Unelte > Instrumente de măsură și senzori > Traductoare: Traductoare de forță; Traductoare de presiune; Traductoare de temperatură
el: Υλικά κατασκευών > Εργαλεία > Εργαλεία και αισθητήρες μετρήσεων > Μορφοτροπείς: Μετατροπείς δύναμης; Μετατροπείς πίεσης; Μετατροπείς θερμοκρασίας
pt-BR: Ferragens > Ferramentas > Sensores e ferramentas para medição > Transdutores: Transdutores de força; Transdutores de pressão; Transdutores de temperatura